【裁判字號】    98,訴,1217
【裁判日期】    990203
【裁判案由】    搶奪等
【裁判全文】
臺灣桃園地方法院刑事判決              98年度訴字第1217號
公  訴  人  臺灣桃園地方法院檢察署檢察官
被      告  己○○
            辛○○
上列被告因搶奪等案件，經檢察官提起公訴（98年度偵字第875
、876 號），本院判決如下：
    主  文
己○○共同意圖為自己不法之所有，而搶奪他人之動產，累犯，
處有期徒刑拾月；又共同意圖為自己不法之所有，而搶奪他人之
動產，累犯，處有期徒刑拾月。應執行有期徒刑壹年陸月。
辛○○共同意圖為自己不法之所有，而搶奪他人之動產，累犯，
共五罪，各處有期徒刑玖月。應執行有期徒刑參年肆月。
    事  實
一、己○○前於民國94年間因違反毒品危害防制條例案件，經臺
    灣板橋地方法院以94年度訴字第2217號判處有期徒刑9 月確
    定，甫於96年3 月4 日縮刑期滿執行完畢，詎猶不知悔改，
    分別與甲○○（另案判決確定）共同基於意圖為自己不法所
    有之犯意聯絡，先後於附表一所示時間、地點，以附表一所
    示方式，趁被害人戊○○○等不備之際，徒手搶奪被害人等
    所有之財物，得手後旋即逃逸，由甲○○將搶得之手機持往
    上毅通訊行變賣予不知情之店員，並將所得現金花用殆盡，
    證件及皮包即隨手丟棄。
二、辛○○前於94年間因違反毒品危害防制條例案件，經臺灣板
    橋地方法院以94年度訴字第2261號判處有期徒刑7 月，並先
    後經臺灣高等法院以95年度上訴字第856 號及最高法院以95
    年度台上字第3627號判決駁回上訴確定，甫於96年6 月3 日
    縮刑期滿執行完畢，詎猶不知悔改，分別與甲○○（另案判
    決確定）共同基於意圖為自己不法所有之犯意聯絡，先後於
    附表二所示時間、地點，以附表二所示方式，趁被害人庚○○等不備之際，徒手搶奪被害人等所有之財物，得手後旋即
    逃逸，並將所得現金花用殆盡，證件及皮包即隨手丟棄。嗣
    於96年11月23日下午2 時20分許，甲○○在桃園縣龜山鄉山
    頂村華國新村1 號旁，為警查獲，並循線得知附表一、二所
    載被害人遭搶之事實，因而查悉上情。
三、案經桃園縣政府警察局桃園分局、龜山分局報請臺灣桃園地
    方法院檢察署檢察官偵查起訴。
    理  由
壹、證據能力部分
一、被告辛○○於本院審理中所為之自白，並非出於強暴、脅迫
    、利誘、詐欺、疲勞訊問、違法羈押或其他不正之方法，且
    與事實相符，依刑事訴訟法第156 條第1 項規定，得為證據
    。
二、按被告以外之人於審判外之言詞或書面陳述，除法律有規定
    者外，不得作為證據。又被告以外之人於審判外之陳述，雖
    不符前4 條之規定，而經當事人於審判程序同意作為證據，
    法院審酌該言詞陳述或書面陳述作成時之情況，認為適當者
    ，亦得為證據。當事人、代理人或辯護人於法院調查證據時
    ，知有第159 條第1 項不得為證據之情形，而未於言詞辯論
    終結前聲明異議者，視為有前項同意，刑事訴訟法第159 條
    第1 項、第159 條之5 分別定有明文。查共犯甲○○、證人
    戊○○○、丙○○、庚○○、何佩珊、壬○○、乙○○○、
    丁○、李文程於警詢時之陳述，固係審判外之陳述，惟被告
    2 人就上開審判外之陳述，於本院審理中知有該項證據均未
    曾於言詞辯論終結前聲明異議，而本院審酌該證人陳述作成
    時之情況，並無違法取證及證明力過低之瑕疵，亦認以之作
    為證據為適當，依前揭規定說明，自有證據能力。至證人即
    被害人丙○○、庚○○、何佩珊、壬○○及證人李文程、姚
    金寶、葉禎於偵查中於供前具結所為之陳述（有結文附於偵
    查卷可稽），係檢察官依法訊問，復無其他事證足資認定其
    於檢察官訊問時有受違法取供情事，並無特別不可信之情況
    ，依刑事訴訟法第159 條之1 第2 項之規定，亦有證據能力
    。
三、鑑定報告，形式上若符合測謊基本程式要件，包括：（一）
    經受測人同意配合，並已告知得拒絕受測，以減輕受測者不
    必要之壓力。（二）測謊員須經良好之專業訓練與相當之經
    驗。（三）測謊儀器品質良好且運作正常。（四）受測人身
    心及意識狀態正常。（五）測謊環境良好，無不當之外力干
    擾等要件，即賦予證據能力（最高法院92年度台上字第2282
    號判決意旨參照）。卷附內政部警政署刑事警察局98年4 月
    2 日刑鑑字第0980044219號函附測謊鑑定書，暨該局測謊鑑
    定過程參考資料等件，被告2 人於本院準備及審理程式時亦
    不爭執其證據能力，本院審酌上開檢附資料認已具形式要件
    ，此部分鑑定資料具有證據能力。另本件認定事實引用之卷
    內其餘所有文書證據卷證資料，並無證據證明係公務員違背
    法定程序取得，且被告2 人亦未於言詞辯論終結前表示異議
    ，均有證據能力。
貳、實體部分
一、訊據被告己○○矢口否認有何搶奪犯行，辯稱：伊並未於附
    表一所示時、地與甲○○共同行搶，伊於該段時間大部分都
    在家，僅有下午5 時許至晚間12時許，與伊大哥共同在中原
    大學旁賣東西云云。然查：（一）前揭犯罪事實，業據證人
    即被害人戊○○○、丙○○於警詢、偵查中證述明確（見臺
    灣桃園地方法院檢察署97年度偵字第3938號卷第49-50 、66
    -67 、111-113 頁），且有證人即共同正犯甲○○於本院審
    理中證述詳細（見本院98年度訴字第1217號卷第48-50 頁）
    ，另有證人即機車行老闆李文程於警詢及偵查中之證述（見
    同前偵卷第80-81 、111 頁）、上毅通訊行手機讓渡書、贓
    物認領保管單、照片等（見同前偵卷第25-26 、53-54 、69
    -70 、98頁）在卷可稽，堪信屬實。（二）被告己○○固以
    前語為辯，然查：1.共同被告甲○○於歷次警詢、偵訊中證
    稱：「我與己○○作案時，所騎乘之機車，是向鶯歌的機車
    行老闆李文程借用之車牌號碼KTT-211 號、光陽、豪邁、黑
    色重型機車，我與己○○一起搶奪得手後，就將現金平分，
    手機則持往臺北縣鶯歌鎮之『上毅通訊行』變賣求現。」（
    見臺灣桃園地方法院檢察署96年度偵字第29037 號卷第143
    頁96年12月20日警詢筆錄）、「96年8 月27上午9 時許，在
    臺北縣三峽鎮白雞67號前，被害人戊○○○遭2 名歹徒以騎
    乘機車徒手搶奪之方式，搶奪其皮包後逃後之案件，是我與
    己○○騎乘向李文程所借用之車牌號碼KTT-211 號重型機車
    共同所為，當時由己○○騎機車，我坐後座負責行搶。我們
    沒有事先計畫，是我提議行搶，並隨機選定被害人，搶得之
    手機由我拿去上毅通訊行變賣，變賣所得及搶得之現金，由
    我和己○○平分，皮包及證件則丟棄路旁。」（見臺灣桃園
    地方法院檢察署97年度他字第310 號卷第24.1-25 頁97年1
    月4 日警詢筆錄）、「我跟己○○於96年8 月27日上午9 時
    許，騎乘車牌號碼KTT- 211號重型機車，在臺北縣三峽鎮白
    雞67號旁，由己○○載我尾隨路人，由我動手行搶，搶到手
    機跟現金約新臺幣（下同）600 元，搶到的手機拿去鶯歌的
    上毅通訊行變賣。」（見臺灣桃園地方法院檢察署97年度偵
    字第1855號卷第119-120 頁97年2 月20日偵訊筆錄）、「96
    年8 月27日上午9 時許，我有與己○○在臺北縣三峽鎮白雞
    67號前搶奪路人皮包，當時是由己○○騎乘車牌號碼KTT-21
    1 號機車，我負責行搶，搶到的前兩人平分花用。」（見臺
    灣桃園地方法院檢察署98年度偵字第875 號卷第53頁98年7
    月17日偵訊筆錄）、「96年10月11日晚間6 時30分許，在桃
    園市○○路與經國路口，被害人丙○○遭2 名歹徒以騎乘機
    車徒手搶奪之方式，當時由己○○騎機車，我坐後座負責行
    搶。」（見臺灣桃園地方法院檢察署97年度他字第310 號卷
    第26頁97年1 月4 日警詢筆錄）、「我跟另一個人（不記得
    是誰），於96年10月11日晚間6 時30分許，一起騎乘車牌號
    碼KTT-211 號豪邁機車，在桃園市○○路與經國路口，我坐
    在後座，尾隨一名騎機車之女性，搶奪其放在腳踏板上之皮
    包。」（見臺灣桃園地方法院檢察署97年度偵字第1855號卷
    第69頁97年1 月23日偵訊筆錄）、「96年10月11日晚間6 時
    30分許，我不記得跟誰一起行搶，但是我那陣子都跟己○○
    在一起住他家，所以應該是跟己○○。當時被害人騎機車，
    我們騎乘車牌號碼KTT-211 號重型機車，搶得現金、手機。
    」（見臺灣桃園地方法院檢察署97年度偵字第1855號卷第12
    0 頁97年2 月20日偵訊筆錄）、「我有於96年10月11日晚間
    6 時30分許，在桃園市○○路與經國路口，跟己○○一起行
    搶一個黑色手提包，內有600 元、健保卡、手機等物。」（
    見臺灣桃園地方法院檢察署98年度偵字第875 號卷第53頁98
    年7 月17日偵訊筆錄）等語。2.參見共同被告即證人甲○○
    於歷次警詢、偵訊中，對於其與被告己○○共同於附表一編
    號1 所載時、地共同為搶奪犯行，及該次犯行使用之交通工
    具、方式、取得之物等細節，其陳述均屬完全一致，於本院
    審理中，亦復再次明確證稱其係與被告己○○共同為前開犯
    行（見同前本院卷第48頁），其前開供述顯屬毫無瑕疵，而
    就附表一編號2 部分，其前開證述伊與被告己○○2 人共同
    騎乘KTT-211 號黑色豪邁重型機車共同行搶等語，核與其於
    本院審理中所為證述相符（見同前本院卷第48頁），亦與證
    人丙○○於警詢中證稱：行搶我的歹徒有2 人，騎乘黑色豪
    邁重機車（見臺灣桃園地方法院檢察署97年度偵字第3938號
    卷第66-67 頁）等語相符，堪信屬實。其固一度於偵查中陳
    稱：「我沒有於96年10月間，與己○○騎機車行搶，是隊長
    叫我這樣講的。」（見臺灣桃園地方法院檢察署97年度偵字
    第29037 號卷第71頁）、「我不記得是跟誰一起行搶」（見
    臺灣桃園地方法院檢察署97年度偵字第1855號卷第69頁）、
    「我好像是跟辛○○一起在桃園市○○路與經國路口行搶路
    人。」（見臺灣桃園地方法院檢察署97年度偵字第1855號卷
    第120 頁）等語，然證人甲○○於為警查獲後，在歷次警詢
    、偵訊中（見臺灣桃園地方法院檢察署96年度偵字第29037
    號卷第13-23 、70-71 、84-90 、97、107-109 、120-121
    、141-144 、146-147 、153-156 頁、97年度偵字第1855號
    卷第9-12、26-27 、41-44 、50-54 、66-70 、79-80 、11
    9-121 頁、97年度他字第310 號卷第2-5 、24-28 、31-33
    、38-42 、59-61 頁、97年度偵字第3938號卷第8-14、124-
    126 頁、98年度偵字第875 號卷第46-49 、52-54 頁、98年
    度偵字第876 號卷第9-10、12-13 、18-19 、41-43 頁），
    就其所涉犯多件搶奪案件究竟係其個人所為，或與他人共同
    犯案，均能清楚區分，且對於其個人涉案部分，亦均能坦白
    承認犯行，則應可排除證人甲○○因記憶錯誤或為求脫免己
    身罪責而任意誣指他人同犯搶奪案件之可能性，再佐以證人
    甲○○歷來之陳述，其僅曾證稱與被告己○○及被告辛○○
    共犯本件搶奪行為，而依其於本院審理中陳述：「我是在96
    年7 月19日減刑出獄後約1 個多月，到己○○家中住，此後
    之1 、2 個月內，我陸陸續續在己○○家、我自己家及賓館
    住處，在那一段時間裡，我跟辛○○都沒有聯絡，我和辛○○是在被抓到前半個月才開始聯絡。」等語（見本院98年度
    訴字第1217號卷第49頁），可推論證人甲○○於96年11月初
    至中旬左右，始與被告辛○○有所聯繫，其一度證稱係與辛○○共同犯下本案，顯屬一時記憶錯誤所為證言，且於同次
    偵訊中，仔細回想後，即更正其證言而陳述本件係其與被告
    己○○共同為之，此有前開偵訊筆錄可參，自不得單因其曾
    有一時記憶錯誤之情形，即遽認其歷次所為之指證均不可採
    ，再佐證人甲○○於96年11月24日甫遭查獲接受警察詢問之
    際，即曾證稱：KTT-211 號重型機車是我跟朋友李文程借來
    的，我使用該台機車與目前在台北看守所服刑中同案被告己○○分別10月份在桃園縣桃園市區內共同犯搶奪案5 件左右
    （時間地點忘記了）、我獨自騎該台機車於10月份在桃園市
    犯搶奪10案左右之語（見臺灣桃園地方法院檢察署96年度偵
    字第29037 號卷第21頁），可推論證人甲○○與被告己○○
    所共犯之搶奪案件不僅止於一件，則應可認定證人甲○○證
    稱附表一編號1 、2 所示案件，均係其與被告己○○共同為
    之等證言，應屬可信。3.再本件被告己○○先於97年1 月10
    日警詢中陳稱：「他看我比較好欺侮，所以才會把我牽扯在
    內」（見臺灣桃園地方法院檢察署97年度偵字第3938號卷第
    32頁），又於98年1 月12日改稱：「甲○○曾經跟我要毒品
    ，我不給他，所以他跟我有怨隙。」（見臺灣桃園地方法院
    檢察署98年度偵字第875 號卷第5-6 頁），再於本院審理中
    另稱：「他曾經跟我表示需要用藥，人感到難過，但是我不
    給他錢去買毒品，所以我有跟他發生過口角。」等語（見同
    前本院卷第50頁），對於其與證人甲○○間產生怨隙原因之
    陳述已屬不一致，再參以證人甲○○自述於96年7 月出獄後
    ，曾寄住於被告己○○家中等語，亦未經被告己○○否認，
    足認兩人間應具有一定情誼，則其辯稱伊與證人甲○○間有
    怨恨故遭證人甲○○挾怨報復誣指等語，即非無疑；又證人
    甲○○若真係因怨恨而虛擬謊言誣陷被告己○○入罪，則自
    當就其記憶中與他人共犯之搶奪罪犯行，均為不利於被告己○○之指述，然其非但未為前舉，甚於97年1 月23日接受檢
    察官訊問時，就檢察官訊問其所涉犯多件搶奪案件是否與被
    告己○○共同為之等問題時，明確陳述該等案件均為其個人
    所犯，與己○○無關等語（見臺灣桃園地方法院檢察署97年
    度他字第310 號卷第38-41 頁），據此實難認被告己○○所
    辯屬實，又若2 人間確有如此深仇大恨而致證人甲○○需以
    誣指被告犯罪之手段以為報復，則何以其經警詢問：「甲○○所指既為誣指亂訴，你是否要對他提出誣告之告訴？」之
    際，又答以：「不要，因為都是朋友所以不想提告。」（見
    臺灣桃園地方法院檢察署97年度偵字第3938號卷第31頁）之
    語？據此應可排除證人甲○○係因怨恨被告己○○而為故意
    誣陷其入罪之可能性。再證人甲○○自身涉犯如附表一之2
    件搶奪案件，業已經本院及臺灣高等法院以97年度訴字第50
    8 號、97年度上訴字第4767號判決判處應執行有期徒刑6 年
    6 月確定在案，證人甲○○亦業於97年4 月10日入監執行，
    此有本院前開判決書、臺灣高等法院全國前案簡列表各1 份
    在卷可按，倘若其所言非屬事實，證人甲○○何以於其己身
    判決確定後之歷次偵查甚至本院審理中，均仍為相同一致對
    被告己○○不利，損人不利己之證述？綜前所述，被告己○○之辯解堪難採信，應認係屬臨訟卸責之詞。（三）末本件
    經送內政部警政署刑事警察局為測謊鑑定，被告己○○對於
    「（問：你有沒有和王某（甲○○）共同（包含計畫、參與
    等）行搶？）沒有。（問：96年期間，你有沒有和王某（甲○○）共同（包含計畫、參與等）行搶？）沒有。」等，經
    測試結果呈不實反應，此有該局98年4 月2 日刑鑑字第0980
    044219號鑑定書一份暨該次測謊鑑定資料表、鑑定說明書、
    測謊圖譜分析量化表、測謊儀器測試具結書各一份附卷可參
    （見臺灣桃園地方法院檢察署98年度偵字第875 號卷第15-3
    1 頁）。參以上開測謊鑑定過程資料所載，此次測謊鑑定並
    無不得作為證據之情況，據此測謊鑑定報告，並綜合前開全
    部證據，應認被告己○○涉犯本件犯行事證明確，應依法論
    科。
二、訊據被告辛○○於本院審理中對於前揭所載犯行均坦承不諱
    ，且經被害人即證人庚○○、何佩珊、壬○○、乙○○○、
    丁○於警詢及偵查中（見臺灣桃園地方法院檢察署96年度他
    字第310 號卷第21-22 、47頁，96年度偵字第29037 號卷第
    30-31 、33-36 、64-65 、100-101 頁，97年度偵字第1855
    號卷第28-30 頁、59-60 頁）證述明確，核與證人甲○○於
    偵查中所為證述（見臺灣桃園地方法院檢察署96年度偵字第
    29037 號卷第107-108 、120-121 、154-156 頁，97年度偵
    字第1855號卷第66-69 頁、59-60 頁）、證人即於96年11月
    23日查獲本案之警員姚金寶、葉禎於偵查中供述之情節（見
    臺灣桃園地方法院檢察署96年度偵字第29037 號卷第161-16
    2 頁）大致相符，且有贓物認領保管單（見臺灣桃園地方法
    院檢察署96年度偵字第29037 號卷第45-46 、49，97年度偵
    字第1855號卷第31頁）、照片（見臺灣桃園地方法院檢察署
    96年度偵字第29037 號卷第52-60 頁，97年度偵字第1855號
    卷第32頁）、監視器翻拍照片（見臺灣桃園地方法院檢察署
    96年度偵字第29037 號卷第66-67 頁）在卷可稽，堪信被告
    辛○○前開具任意性之自白與事實相符，本案事證明確，應
    依法論科。
三、核被告己○○就附表一各編號所為、被告辛○○就附表二各
    編號所為，均係犯刑法第325 條第1 項之搶奪罪。又被告辛○○、己○○分別與甲○○有犯意聯絡及行為分擔，應論以
    共同正犯。被告辛○○前後5 次搶奪罪嫌及被告己○○前後
    2 次搶奪罪嫌，均犯意各別，行為殊異，應予分論併罰。又
    被告己○○前於94年間因違反毒品危害防制條例案件，經臺
    灣板橋地方法院以94年度訴字第2217號判處有期徒刑9 月確
    定，甫於96年3 月4 日縮刑期滿執行完畢，又被告辛○○前
    於94年間因違反毒品危害防制條例案件，經臺灣板橋地方法
    院以94年度訴字第2261號判處有期徒刑7 月，並先後經臺灣
    高等法院以95年度上訴字第856 號及最高法院以95年度台上
    字第3627號判決駁回上訴確定，甫於96年6 月3 日縮刑期滿
    執行完畢，此有臺灣高等法院被告前案紀錄表2 份可按。被
    告己○○、辛○○均於受上開有期徒刑之執行完畢後5 年內
    ，故意再犯本件有期徒刑以上之刑之罪，均為累犯，均應依
    刑法第47條第1 項規定，各依法加重其刑。爰審酌被告之素
    行均不良，均有多項前科，此有臺灣高等法院被告前案紀錄
    表2 份可按，其正值壯年，竟不思以正當途徑賺取所需，而
    各違犯如附表一、附表二所示搶奪犯行，犯罪之動機、目的
    雖然單純，但行為可議，其分別與甲○○共同騎乘機車自被
    害人身後行搶，不僅造成附表一、二所示被害人之財物損失
    ，同時對被害人之人身安全亦存有危險性，被告於附表一、
    附表二各次搶奪犯行中獲取之利益非鉅，再考之被告之智識
    、生活情狀，暨被告己○○始終不知悔悟而辛○○犯後坦承
    犯行，犯後態度良好等一切情狀，分別量處如主文所示之刑
    ，暨個別定其應執行刑。
據上論斷，應依刑事訴訟法第299 條第1 項前段，刑法第28條、
第325 條第1 項、第47條第1 項、第51條第5 款，判決如主文。
本案經檢察官吳美文到庭執行職務
中    華    民    國    99    年    2     月    3     日
                  刑事第五庭  審判長法  官  潘政宏
                                    法  官  江春瑩
                                    法  官  張詠晶
以上正本證明與原本無異。
如不服本判決應於收受本判決後10日內向本院提出上訴書狀，並
應敘述具體理由，如未敘述上訴理由者，應於上訴期間屆滿後20
日內補提理由書狀於本院（均須按他造當事人之人數附繕本）「
切勿逕送上級法院」。
                                    書記官  王峻宏
中    華    民    國    99    年    2     月    9     日
附錄本案論罪科刑依據之法條：
中華民國刑法第325條第1項（普通搶奪罪）
意圖為自己或第三人不法之所有，而搶奪他人之動產者，處6 月
以上5 年以下有期徒刑。
附表一：
┌──┬────┬───┬──┬─────────┬─────────┐
│編號│時   間 │ 地 點│被害│犯罪過程          │搶奪之物品        │
│    │        │      │人  │                  │                  │
│    │        │      │    │                  │                  │
├──┼────┼───┼──┼─────────┼─────────┤
│ 1  │96年8 月│臺北縣│陳王│甲○○向不知情之機│手提包、摩托羅拉V1│
│    │27日上午│三峽鎮│正惠│車行老闆李文程借用│70型行動電話（序號│
│    │9 時許  │白雞67│    │車牌號碼KTT-211 號│000000000000000含S│
│    │        │號前  │    │重型機車後，2 人均│IM卡）1 支及健保卡│
│    │        │      │    │戴全罩式安全帽，由│1 張              │
│    │        │      │    │己○○騎乘上開機車│                  │
│    │        │      │    │搭載甲○○，見有機│                  │
│    │        │      │    │可乘，即推由甲○○│                  │
│    │        │      │    │趁路人戊○○○不備│                  │
│    │        │      │    │，以徒手搶奪其手提│                  │
│    │        │      │    │皮包，得手後，2 人│                  │
│    │        │      │    │騎車逃逸。        │                  │
│    │        │      │    │                  │                  │
├──┼────┼───┼──┼─────────┼─────────┤
│ 2  │96年10月│桃園縣│張桂│由己○○騎乘KTT-21│手提包1 個、現金60│
│    │11日下午│桃園市│妍  │1 號機車搭載甲○○│0 元、身分證、健保│
│    │6 時30分│南平路│    │，見女騎士丙○○將│卡、汽車駕照、機車│
│    │許      │與經國│    │手提包放置於機車腳│行照各1 張、信用卡│
│    │        │路口  │    │踏板上，有機可乘，│3 張、提款卡2 張、│
│    │        │      │    │遂推由甲○○利用渠│BENQ-SIEMENS-EF71 │
│    │        │      │    │等騎乘之機車自左後│手機1 支          │
│    │        │      │    │方竄出經過張女機車│                  │
│    │        │      │    │，張女不備之機會，│                  │
│    │        │      │    │由甲○○徒手搶奪前│                  │
│    │        │      │    │開手提包得逞後，2 │                  │
│    │        │      │    │人騎車逃逸。      │                  │
│    │        │      │    │                  │                  │
└──┴────┴───┴──┴─────────┴─────────┘
附表二：
┌──┬─────┬─────┬────┬─────────┬─────────────┐
│編號│時   間   │ 地  點   │被 害 人│犯罪過程          │搶奪之物品                │
├──┼─────┼─────┼────┼─────────┼─────────────┤
│ 1  │96年11月16│桃園縣桃園│庚○○  │辛○○騎乘黑色豪邁│手提包1個、身分證、提款卡 │
│    │日下午4時 │市○○路12│        │重型機車搭載甲○○│、行照、駕照各1張、信用卡4│
│    │許        │6號郵局前 │        │，見庚○○於前開地│張、健保卡2 紙、英語翻譯機│
│    │          │          │        │點前麵攤買麵後返回│1台 、隨身碟各1 個、SONY手│
│    │          │          │        │機車處拿起手提袋之│機1 支、現金7500元        │
│    │          │          │        │際，有機可乘，即由│                          │
│    │          │          │        │辛○○負責接應，王│                          │
│    │          │          │        │黃龍則趁其不備以徒│                          │
│    │          │          │        │手自後方搶奪庚○○│                          │
│    │          │          │        │所有之手提袋，得逞│                          │
│    │          │          │        │後即跳上前開機車騎│                          │
│    │          │          │        │車往縣府路方向逃逸│                          │
│    │          │          │        │。                │                          │
├──┼─────┼─────┼────┼─────────┼─────────────┤
│ 2  │96年11月23│臺北縣三峽│何佩珊  │甲○○先單獨於96年│女用手提包1個、LV小皮包、 │
│    │日上午11時│鎮○○街北│        │11月23日中午在台北│正方形零錢包各1個、學生證1│
│    │30分許    │大機車行前│        │縣山佳火車站前以自│張、CDMAIX行動電話1支（序 │
│    │          │          │        │備鑰匙竊得車牌號碼│號OEE322A4）、現金1200元  │
│    │          │          │        │BBN-328 號重型機車│                          │
│    │          │          │        │後，由辛○○騎乘前│                          │
│    │          │          │        │開機車搭載甲○○，│                          │
│    │          │          │        │見何佩珊在機車行旁│                          │
│    │          │          │        │路邊等待修車有機可│                          │
│    │          │          │        │乘，趁其不備由王黃│                          │
│    │          │          │        │龍以徒手自後方搶何│                          │
│    │          │          │        │佩珊所提之手提袋得│                          │
│    │          │          │        │手後，騎車逃逸。  │                          │
├──┼─────┼─────┼────┼─────────┼─────────────┤
│ 3  │96年11月23│桃園縣八德│壬○○  │辛○○騎乘車號BBN-│咖啡色格子手提包1 個、身分│
│    │日中午12時│市○○○街│        │328 號機車搭載王黃│證2 張、健保卡、殘障手冊卡│
│    │27分許    │72號前    │        │龍，見壬○○將其所│、新竹企銀提款卡、郵局提款│
│    │          │          │        │有之咖啡色格子皮包│卡、經書、印章2 個、人民幣│
│    │          │          │        │置於機車前腳踏墊上│2000元                    │
│    │          │          │        │有機可乘，即趁其不│                          │
│    │          │          │        │備由甲○○徒手自後│                          │
│    │          │          │        │方搶奪該皮包得逞後│                          │
│    │          │          │        │，騎車逃逸。      │                          │
├──┼─────┼─────┼────┼─────────┼─────────────┤
│ 4  │96年11月23│桃園縣八德│乙○○○│由辛○○騎乘車牌號│手提包1 個、現金3900元、國│
│    │日下午1時 │市○○路高│        │碼BBN-328 號重型機│泰人壽保險年金給付通知單1 │
│    │許        │城社區前  │        │車搭載甲○○，途經│紙、鑰匙1串、咖啡色小皮包 │
│    │          │          │        │前開地點，見徐李秀│1個                       │
│    │          │          │        │嬌將其所有之手提包│                          │
│    │          │          │        │1 只置於其所騎乘之│                          │
│    │          │          │        │腳踏車置物籃內，有│                          │
│    │          │          │        │機可乘，遂推由王黃│                          │
│    │          │          │        │龍趁人不備徒手自後│                          │
│    │          │          │        │方搶奪前開手提包得│                          │
│    │          │          │        │逞後逃逸。        │                          │
├──┼─────┼─────┼────┼─────────┼─────────────┤
│ 5  │96年11月23│桃園縣桃園│丁○    │由辛○○騎乘車號BB│褐色女用手提包1 個、女用內│
│    │日下午1時2│市○○○街│        │N-328 號重型機車搭│衣褲各1 件、皮質鑰匙包、女│
│    │0分許     │與慈文街口│        │載甲○○，途經前開│用皮夾、黑色布錢包、黑色口│
│    │          │          │        │地點，見丁○將其所│罩各1 個、記事本2 本、NOKI│
│    │          │          │        │有之褐色女用手提包│A 7260手機1 支、光碟片1 張│
│    │          │          │        │1 個置於其所騎乘車│、鑰匙2 串、健保卡、機車駕│
│    │          │          │        │牌號碼TY3-999 號機│照、行照、居留證各1 張、現│
│    │          │          │        │車腳踏墊上，有機可│金7000餘元                │
│    │          │          │        │乘，遂推由甲○○趁│                          │
│    │          │          │        │其不備自後方徒手搶│                          │
│    │          │          │        │奪上開手提包得逞後│                          │
│    │          │          │        │逃逸。            │                          │
└──┴─────┴─────┴────┴─────────┴─────────────┘

司法院資訊處製作；財團法人民間司法改革基金會備份。
